臺灣士林地方法院民事裁定     
                                     110年度簡抗字第18號
抗  告  人  陳秀惠
相  對  人  黃越宏
上列當事人間請求分配表異議之訴事件，抗告人對於中華民國11
0年7月22日本院110年度士簡字第331號裁定提起抗告，本院裁定
如下：
    主  文
抗告駁回。
抗告程序費用新臺幣壹仟元由抗告人負擔。
    理  由
一、按提起民事訴訟，應依民事訴訟法第77條之13規定繳納裁判
    費，此為必須具備之程式。又按起訴不合程式或不備其他要
    件而其情形可以補正者，審判長應定期間先命補正，逾期不
    補正者，法院應以裁定駁回之，同法第249 條第1 項第6 款
    定有明文。再按，送達於應受送達人之住居所、事務所或營
    業所行之。同法第136 條第1 項本文亦有明定。
二、本件抗告意旨略以：伊於疫情期間，不太敢外出，原審命補
    繳裁判費，只能派子女前往郵寄，但不知要去哪裡繳，也不
    能放在信封內，請再寄繳費通知予伊，伊高齡且身體不適，
    會再派子女前往繳納，為此爰請求廢棄原裁定。
三、經查，兩造間請求分配表異議之訴事件，抗告人對原審於民
    國110 年4 月30日所為110 年度士簡字第331 號第一審判決
    不服，提起上訴，未據繳納第二審裁判費，經原審於同年6
    月10日裁定命抗告人應於收受該裁定送達5 日內補繳（下稱
    0610裁定），該裁定已於同年月16日送達抗告人本人收受（
    原審卷第42頁、第44頁），依前開規定，0610裁定已生送達
    之效力。因抗告人未於期限內，依0610裁定補繳第二審裁判
    費，經原審於同年7 月22日以原裁定駁回其上訴等情，業經
    核對原審卷宗無誤。抗告人固以疫情期間不敢外出，且不知
    前往何處繳納裁判費云云。惟0610裁定於110 年6 月16日送
    達，所定之5 日補費期間雖於同年月21日屆滿，然非不變期
    間，抗告人於原審裁定駁回其上訴之前，尚可為補繳第二審
    裁判費之訴訟行為，況自0610裁定不變期間屆滿至原審以原
    裁定駁回抗告人之訴，仍有長達30天之期間可使抗告人補正
    繳費義務；又中央疫情指揮中心雖於同年5 月15日宣布臺北
    市、新北市進入疫情警戒第三級（本院卷第28頁），然並未
    全面禁止民眾外出，且本件繳納第二審裁判費新臺幣3,645
    元係採多元化繳費方式（原審卷第44頁），抗告人自可以寄
    送匯票、自動櫃員機轉帳或交由便利超商代收等方式繳費，
    各級法院除應進行人流管制及暫緩開庭外，相關公務辦理並
    未停止，抗告人亦非不得於駁回裁定前到院繳納裁判費，其
    遲誤繳納，非有正當事由。是抗告意旨以受疫情影響不敢出
    門而無法繳費為由，請求廢棄原裁定，並通知抗告人補繳云
    云，於法不合。從而，抗告人指摘原裁定不當，聲明廢棄，
    為無理由，應予駁回。
四、據上論結，本件抗告為無理由，爰裁定如主文。
中　　華　　民　　國　　110 　年　　11　　月　　30　　日
                  民事第一庭  審判長法  官  蕭錫証

                                    法  官  陳世源

                                    法  官  李嘉慧
以上正本係照原本作成。
本件裁定不得再為抗告。
中　　華　　民　　國　　110 　年　　11　　月　　30　　日
                                    書記官  林瀚章